【裁判字號】    95,易,262
【裁判日期】    950721
【裁判案由】    恐嚇等
【裁判全文】
臺灣臺北地方法院刑事判決               95年度易字第262號
公  訴  人  臺灣臺北地方法院檢察署檢察官
被      告  丁○○
            戊○○
            己○○
            庚○○
上四人共同
選任辯護人  舒建中律師
上列被告因恐嚇等案件，經檢察官提起公訴 (九十四年度偵字第
二一００五號)，本院判決如下：
    主  文
己○○共同傷害人之身體，所處有期徒刑伍月，如易科罰金，以
銀元參佰元即新台幣玖佰元折算壹日。
丁○○、戊○○、庚○○均無罪。
    事  實
一、己○○於民國九十四年六月二十一日凌晨二時許，與於臺北
    縣三重市經營超商之乙○○，因協商乙○○積欠酒商之債務
    問題，一同前往位於臺北市○○區○○街一百十五號二樓之
    中閣城舞廳洽談。己○○與乙○○於上開舞廳Ｖ21包廂內，
    因協調不成，己○○遂與姓名年籍不詳綽號為「阿成」之成
    年男子及姓名年籍均不詳為「阿成」友人之成年人二人，共
    同基於傷害、強制之犯意聯絡，先共同毆打乙○○，致乙○○受有頭部創傷合併前額五公分撕裂傷、鼻子挫傷、雙側髖
    部挫傷、雙眼球挫傷、眼前房出血、眼瞼及眼周區之挫傷等
    多處傷害，並以此強暴之方式，強迫乙○○簽立面額新台幣
    ( 下同)二十萬元之本票，並交出乙○○之國民身份證，使
    乙○○行無義務之事。
二、案經乙○○訴由臺北市政府警察局萬華分局報請臺灣臺北地
    方法院檢察署檢察官偵查起訴。
    理  由
壹、有罪部分：
一、訊據被告己○○對於告訴人乙○○於上開時、地因遭人毆打
    而受有事實欄所載傷害，且於遭毆後簽立二十萬元本票及交
    付國民身份證予其收執等節均不否認，惟否認有何傷害、強
    制或恐嚇犯行，辯稱：乙○○與其有債務糾紛，主動簽本票
    及拿身分證供其擔保，乙○○因持贓車欲解決債務，所以在
    場有喝酒之「阿成」及其友人看不過去才毆打乙○○，並非
    其授意云云。
二、經查：
(一)告訴人乙○○經本院傳拘無著，無法出庭就其被害經過於本
    院進行交互詰問，惟告訴人乙○○於警詢中之指訴，為證明
    犯罪事實存否所必要，且就形式觀察亦有可信之特別情形，
    而其於偵查中之陳述，就形式上觀察，並無顯不可性之情況
    ，依刑事訴訟法第一百五十九條之三、第一百五十九條之一
    第二項之規定，均得採為證據。
(二)告訴人乙○○於上開時、地因遭人毆打而受有事實欄所受傷
    害，且於遭毆後簽立二十萬元本票及交付國民身份證予被告
    己○○等節，為被告己○○所不否認，且有亞東紀念醫院診
    斷證明書、告訴人乙○○受傷之照片在卷可憑，此部分之事
    實堪以認定。
(三)被告己○○雖辯稱：係乙○○主動簽本票及提供國民身份證
    供擔保，且「阿成」及其友人動手毆打乙○○並非其授意云
    云，惟證人即共同被告戊○○供稱：當時己○○與被害人乙○○進來包廂商討債務的事情，係己○○與那幾位年輕人在
    跟乙○○洽談，後來就打起來了，是己○○的員工、及員工
    的朋友一起動手。毆打乙○○的人又叫他簽本票及拿走他的
    身份證等語。(見偵查卷第三十頁、第三十一頁、第七十四
    頁)；證人即共同被告丁○○亦供稱：當時己○○與被害人
    乙○○在商討債務之事，不知怎樣那些年輕人就打起來了，
    動手的人是和己○○一起去的。是毆打乙○○的人又叫他簽
    本票的，乙○○不是自願的等語。(見偵查卷第三十四頁、
    第三十五頁、第七十四頁)，是告訴人遭人毆打之前係與被
    告己○○洽談積欠酒商債務之事，而綽號「阿成」者據被告
    己○○所稱係其超商之員工，其餘在場者，除被告戊○○、
    丁○○及庚○○外，均係「阿成」之友人。「阿成」及其成
    年友人二人，若非經被告己○○授意，當無於被告己○○與
    告訴人乙○○洽談債務之際，因與其等無利害關係之事，而
    無端毆打告訴人乙○○之理。況被告己○○亦自承：告訴人
    乙○○被打後，其要求乙○○開立二十萬元之本票，並且將
    國民身份證交其保管等情 (見偵查卷第七十二頁)。本院衡
    諸告訴人乙○○遭毆打後，旋即被要求簽立二十萬本票及交
    付國民身分證予被告己○○，足見告訴人乙○○確因與被告
    己○○洽談不成，而遭毆打，並於遭毆打後遭強制簽立本票
    及交付身份證，而行無義務之事，是被告己○○、「阿成」
    及「阿成」友人二人，應共負傷害及強制之罪責，被告己○○以前詞置辯，並無理由。雖證人丁○○於本院訊問時改稱
    ：不知有簽本票之事，核係其遭以共犯身分起訴後卸責之詞
    ，應以其於偵查中與證人戊○○所供情節相符之供述為可採
    。
三、按被告己○○行為後，刑法業於九十四年二月二日修正公布
    ，九十五年七且一日起施行，其中刑法第二十八條、第三十
    三條、第五十五條、第四十一條等規定，業經修正。而行為
    後法律有變更者，適用行為時之法律，但行為後之法律有利
    於行為人者，適用最有利於行為人之法律，修正後刑法第二
    條第一項定有明文。此條規定係規範行為後法律變更所生新
    舊法比較適用之準據法，本身尚無新舊法比較適用之問題，
    於新法施行後，應一律適用新法第二第一項之規定，為「從
    舊從輕」之比較，先予敘明。再按本次法律變更，比較時應
    就罪刑有關之共犯、未遂犯、想像競合犯、牽連犯、連續犯
    、結合犯，以及累犯加重、自首減輕暨其他法定加減原因 (
    如身分加減)與加減例等一切情形，綜其全部罪刑之結果而
    為比較 (最高法院九十五年五月二十三日九十五年度第八次
    刑庭會議決議參照）。經查：
   (1)刑法第二百七十七條第一項傷害罪之規定，法定刑為「三
      年以下有期徒刑、拘役或一千元以下罰金」；刑法第三百
      零四條強制罪之規定，法定刑為「三年以下有期徒刑、拘
      役或三百元以下罰金。」，就罰金部分，依修正後刑法施
      行法第一條之一：「中華民國九十四年一月七日刑法修正
      施行後，刑法分則編所定罰金之貨幣單位為新臺幣。九十
      四年一月七日刑法修正時，刑法分則編未修正之條文定有
      罰金者，自九十四年一月七日刑法修正施行後，就其所定
      數額提高為三十倍。但七十二年六月二十六日至九十四年
      一月七日新增或修正之條文，就其所定數額提高三倍。」
      ，及修正後刑法第三十三條第五款將罰金刑定為「新臺幣
      一千元以上，以百元計算之」等規定，則修正後刑法第二
      百七十七條第一項傷害罪所得科處之罰金刑最高為新臺幣
      三萬元；刑法第三百零四條強制罪部分，所得科處之罰金
      刑最高為新臺幣九千元，惟依被告己○○行為時之刑罰法
      律，即罰金罰鍰提高標準條例第一條前段規定之提高倍數
      為十倍，比較修正前、後之刑罰法律，自以修正前之法律
      較有利於被告，是被告己○○應依修正前刑法第二百七十
      七條第一項及刑法第三百零四條論處。
   (2)刑法第二十八條關於共犯之規定，由原條文：「二人以上
      共同實施犯罪行為者，皆為共犯」，修正為：「二人以上
      共同實行犯罪行為者，皆為共犯」，揆諸本條之修正理由
      係為釐清陰謀共同正犯、預備共同正犯、共謀共同正犯是
      否符合正犯之要件，被告己○○就本案犯行並非陰謀犯或
      預備犯，則適用舊法第二十八條規定論處，對被告己○○
      並無不利。
   (3)刑法第五十五條關於牽連犯之規定業已刪除，則被告之數
      犯罪行為，於新法施行後，應予分論併罰。此刪除雖非犯
      罪構成要件有變更，但顯已影響行為人刑罰之法律效果，
      自屬法律有變更，依新法第二條第一項規定，比較新舊法
      結果，仍應適用較有利於被告之行為時法律即依舊法論以
      牽連犯。
   (4)刑法第四十一條第一項前段關於易科罰金之規定，新法修
      正為「犯最重本刑為五年以下有期徒刑以下之刑之罪，而
      受六個月以下有期徒刑或拘役之宣告者，得以新臺幣一千
      元、二千元或三千元折算一日，易科罰金。」惟依被告己○○行為時之刑罰法律，即舊法第四十一條第一項前段：
      「犯最重本刑為五年以下有期徒刑以下之刑之罪，而受六
      個月以下有期徒刑或拘役之宣告，因身體、教育、職業、
      家庭之關係或其他正當事由，執行顯有困難者，得以一元
      以上三元以下折算一日，易科罰金。」及罰金罰鍰提高標
      準修例第二條關於「依刑法第四十一條易科罰金者，均就
      其原定數額提高為一百倍折算一日；法律所定罰金數額未
      依本條例提高代辦倍數，或其處罰法條無罰金刑之規定者
      ，亦同」等規定，易科罰金之折算標準最高為銀元三百元
      ，最低為銀元一百元，換算為新臺幣後，最高額為新臺幣
      九百元，最低額為新臺幣三百元。比較修正、後關於易科
      罰金折算標準之刑罰法律，商用修正前之規定即修正前刑
      法第四十一條第一項前段及罰金罰鍰提高標準條例第二條
      之規定，對被告己○○較為有利。
   (5)綜上法律修正前、後之比較，揆諸上揭說明及修正後刑法
      第二條第一項之「從舊從輕」原則，適用修正前之相關刑
      罰法律，對被告己○○較為有利，自應適用修正前刑法相
      關規定及罰金罰鍰提高標準條例第一條前段。
四、核被告己○○所為，係犯修正前刑法第二百七十七條第一項
    之傷害罪及第三百零四條之強制罪。被告與「阿成」及不詳
    姓名成年人共四人間，有犯意聯絡及行為分擔，為共同正犯
    。被告所犯上開二罪有方法結果之牽連關係，應依修正前刑
    法第五十五條牽連犯之規定，論以較重之傷害罪。起訴檢察
    官雖認被告己○○所犯係修正前刑法第二百七十七條第一項
    之傷害罪及同法第三百四十六條第一項之恐嚇取財罪，其中
    恐嚇取財罪部分，業經蒞庭檢察官當庭變更起訴法條為修正
    前刑法第三百零四條之強制罪及刑法第三百零五條之恐嚇罪
    (此部分詳如後述)，並經本院當庭告知變更後之法條，而無
    礙於被告之防禦權，於社會事實同一之範圍內，本院自得予
    以審理。爰審酌被告己○○之素行、犯罪之動機、手段及被
    害人之傷勢，犯罪後未與被害人和解等一切情狀，量處如主
    文所示之刑，並諭知易科罰金之折算標準。
五、檢察官另認被告己○○除強迫乙○○簽立本票及交付國民身
    份證外，並同時強迫乙○○簽立超商讓渡書、切結書及交付
    汽車鑰匙，亦犯修正前刑法第三百零四條之強制罪嫌；另檢
    察官亦認被告己○○等人出言恐嚇告訴人乙○○不得報警，
    否則將押到山上埋掉等語，使乙○○心生畏懼，認此部分另
    犯修正前刑法第三百零五條之恐嚇罪嫌。訊據被告己○○堅
    詞否認此部分之犯，辯稱：其並未拿乙○○的車鑰匙，亦沒
    有所謂的超商讓渡書、切結書，更未恐嚇乙○○不得報警，
    否則要將其埋掉等語。經查：本案卷內並無乙○○遭強制簽
    立之超商讓渡書、切結書在卷可憑，被告己○○亦自始否認
    有強迫乙○○簽立超商讓渡書、切結書及強取車鑰匙等情，
    且告訴人乙○○於偵查中指稱其遭毆打後已無意識，遭他人
    牽手強簽文件，是在告訴人乙○○遭毆打而意識不清之情形
    下，是否確有簽立超商讓渡書、切結書，不能無疑，而乙○○所駕車輛，依乙○○之供述亦經友人先行開走，若被告己○○確強制告訴人乙○○交出汽車鑰匙，又豈會任令告訴人
    之友人將車先行開走，依「罪證有疑，利於被告」之證據法
    則，自應為有利於被告己○○之解釋，難認被告己○○有強
    制乙○○簽立超商讓渡書、切結書及強取汽車鑰匙之強制犯
    行，因此部分與上揭有罪部分，有事實上一罪之關係，爰不
    另為無罪之諭知。另有關恐嚇部分，除告訴人乙○○之指訴
    外，別無其他佐證。尚不能僅以告訴人單一之指訴即認被告
    己○○犯有恐嚇之罪，因檢察官認此部分與上開有罪部分，
    有裁判上一罪之關係，爰不另為無罪之諭知。
貳、無罪部分：
一、公訴意旨略以：己○○於九十四年六月二十一日凌晨二時許
    ，偕同二名不知真實姓名之男子，至乙○○所經營位於臺北
    縣三重市之某超商內，佯稱已為其處理妥與酒商間之債務問
    題，要求乙○○一同驅車前往位於臺北市○○區○○街一百
    十五號二樓之中閣城舞廳商談該債務問題。己○○與乙○○
    在上開舞廳Ｖ21包廂內，因協調不成，己○○遂與戊○○、
    丁○○、庚○○ (綽號威哥)及綽號「阿成」、「太子」、
    「十三」等不詳男子，基於共同之犯意聯絡，毆打乙○○，
    致乙○○受有頭部創傷合併前額五公分撕裂傷、鼻子挫傷、
    雙側髖部挫傷、雙眼球挫傷、眼前房出血、眼瞼及眼周區之
    挫傷等多處傷害，並以此強暴之方式，強迫乙○○簽立面額
    二十萬元之本票，超商讓渡書、切結書，且強迫乙○○交出
    國民身份證及車子鑰匙，使乙○○行無義務之事。嗣並出言
    恐嚇乙○○不得報警，否則將押到山上埋掉等語，致使乙○○心生畏懼，因認被告丁○○、戊○○、庚○○等人共犯修
    正前刑法第二百七十七條第一項傷害罪嫌、同法第三百零四
    條強制罪嫌及刑法第三百零五條之恐嚇罪嫌 (起訴書所載被
    告等所犯刑法第三百四十六條第一項之恐嚇取財罪嫌，業經
    蒞庭檢察官當庭變更起訴法條為刑法第三百零四條之強制罪
    及刑法第三百零五條之恐嚇罪，並經踐行向被告等人告知罪
    名及法條之程序) 。
二、按犯罪事實應依證據認定之，無證據不得認定其犯罪事實。
    又不能證明被告犯罪者，應諭知無罪之判決，刑事訴訟法第
    一百五十四條第二項、第三百零一條第一項分別定有明文。
    再按，事實之認定，應憑證據，如未能發現相當證據，或證
    據不足以證明，自不能以推測或擬制之方法，為裁判基礎；
    且認定不利於被告之事實須依積極證據，苟積極證據不足為
    不利於被告事實之認定時，即應為有利於被告之認定；另認
    定犯罪事實所憑之證據，雖不以直接證據為限，間接證據亦
    包括在內，然無論直接證據或間接證據，其為訴訟上之證明
    ，須於通常一般之人均不致有所懷疑，而得確信其為真實之
    程度者，始得據之為有罪之認定，倘其證明尚未達到此一程
    度，而有合理之懷疑存在，無從使事實審法院得有罪之確信
    時，即應由法院為諭知被告無罪之判決（最高法院四十年臺
    上字第八六號、三十年上字第八一六號、七十六年臺上字第
    四九八六號判例要旨參照）。又被害人之陳述如無瑕疵，且
    就其他方面調查又與事實相符，固足採為科刑之基礎，倘其
    陳述尚有瑕疵，則在未究明前，遽採為論罪科刑之根據，即
    難認為適法 (最高法院六十一年臺上字第三○九九號判例意
    旨參照)。而所謂無瑕疵，係指被害人所為不利被告之陳述
    ，與社會上一般生活經驗或卷存其他客觀事實並無矛盾而言
    。至所謂就其他方面調查認與事實相符，非僅以所援用之旁
    證足以證明被害結果為已足，尤須綜合一切積極佐證，除認
    定被告確為加害人之可能外，在推理上無從另為其他合理原
    因之假設，有一不合於此，即不能以被害人之陳述做為論斷
    之證據。故在被害人指訴被告涉嫌犯罪之場合，縱令所訴情
    由依其所結合之旁證在情理上尚非絕無可能，若在一般生活
    經驗上仍可另認為其他有利被告之合理推斷，根據前述「罪
    證有疑，利於被告」之證據法則，即不得遽以片面之觀點，
    認為告訴人之陳述或其所本旁證已適為有罪判斷之依據推定
    其犯罪事實。
三、訊據被告丁○○、戊○○、庚○○三人均堅詞否認有何傷害
    、強制及恐嚇之犯行。被告丁○○辯稱：案發當時在場喝酒
    ，其並未出手毆打被告，亦未強迫乙○○簽本票等語被告戊○○辯稱：案發時其在場，並未動手打人，還幫忙勸架，其
    並未叫乙○○簽本票，本案與其無關等語；被告庚○○辯稱
    ：其在做養生茶之生意，因被告丁○○等人開超商，想將產
    品在其等經營之超商上架，當天才一起應酬，其並未毆打乙○○，亦未說恐嚇的話等語。
四、經查：
(一)告訴人乙○○於警詢時指稱本案發生之經過為：二十一日二
    時許，酒商的朋友夥同二名小弟前來店裡，說要處理十五萬
    元之事，我即與他們同往中閣城舞廳，當時裡面還有四人，
    威哥的小弟「十三」、「太子」打我，其他的人一起動手，
    有的拿電擊棒，甚至有人拿一把黑色槍支敲我的頭，其中老
    大 (丁○○)、老三 (戊○○)邊打邊說打死他云云。(見偵
    查卷第十三頁)，嗣於偵查中則改稱：他們想把我之店吃下
    來，我一到就要我將我的店讓給他們，就有一、二十位小弟
    打我。丁○○、己○○有用手打我，庚○○有拿槍打我頭，
    戊○○沒有動手，也沒有阻止云云 (見偵查卷第七十九頁
    、第八十頁)，其就動手毆打他的人究有七人 (酒商的朋友
    夥同二名小弟再加上包廂內之四人共七人)？或係「一、二
    十人」？前後所供差異極大。且告訴人乙○○於警詢中稱老
    大(丁○○)、老三 (戊○○)邊打邊說打死他；惟於偵查中
    則稱被告戊○○並未動手，是被告戊○○究有動手毆打乙○○，乙○○所供亦前後不相一致。再者，告訴人乙○○於警
    詢中表示：自稱「威哥」者有一張名片叫庚○○，其他人我
    不認識，是他們打我時自己自稱綽號的。(見偵查卷第十四
    頁)，並稱：被告庚○○持槍敲其頭部，惟被告庚○○與告
    訴人乙○○素昧平生，故於初次見面時交付名片，以提供乙○○日後聯絡之資料，被告庚○○若果真攜槍與會，並亮槍
    敲擊乙○○頭部，豈有出示名片以供告訴人循線報警查緝之
    可能。況案發時在場之證人曾亭蓉亦到庭證稱當天現場並未
    見槍枝等情 (見本院九十五年六月十四日審理筆錄)。再者
    ，告訴人乙○○稱案發後其所駕賓士汽車，係由其叫朋友先
    行開走，清晨五點多，其老婆在樓下等其一同離去 (見偵查
    卷第十三頁)，若被告丁○○、戊○○、庚○○等人意在取
    得乙○○之賓士汽車，豈有僅取走車鑰匙，而任令乙○○通
    知友人將車先行駕走之理，是乙○○之指訴前後有不符之處
    或有與經驗法則相違之處，容有瑕疵。
(二)告訴人乙○○於警詢中指稱：其在二十日有二張給酒商之支
    票退票，金額約四萬元，再加上隔天未到期之票錢，總共欠
    酒商十五萬元，惟證人即乙○○之妻甲○○於偵查中則稱：
    我在顧店，因為跳了「九張票」，有酒商的人來，我先生跟
    他們談事情等語。(見偵查卷第八十頁)而證人即酒匯國際股
    份有限公司之主管丙○○亦於本院審理時到庭證稱：乙○○
    有積欠貨款，連跳票共約三十萬元，九十四年六月二十一日
    ，其前往乙○○經營之超商取款，乙○○外出籌款，由其配
    偶看店，其與乙○○通電話後，同意搬貨抵債，搬的貨物抵
    十五萬元，另十五萬元第二天乙○○委託他人出面償還等語
    (見本院九十五年四月十九日審判筆錄)，是告訴人乙○○對
    於其與酒商間之糾紛究竟如何，所指與負責看管超商之配偶
    甲○○及證人丙○○所證內容均不相符，似另有隱情。
(三)證人丙○○於本院審理時證稱：乙○○未依約定付款，某日
    晚間至其經營之超商取款，乙○○外出籌錢，約至晚間十二
    點仍未返回超商，其乃以電話與乙○○聯絡，經乙○○同意
    搬貨抵債，搬貨搬到一半，接獲己○○電話表示其認識乙○○，要求先不要搬貨，說這條帳他要負責，要我們第二天到
    他的店裡去收錢，我們就停止搬貨，稍後，己○○並至現場
    ，第二天其我們找己○○收款，突然接到乙○○的電話，表
    示可以自己處理，其與乙○○的代表乃另約他處付款，立有
    收據等語 (見本院九十五年四月十九日審判筆錄)，而該紙
    收據亦在卷可憑，由證人丙○○上開證詞可知被告己○○確
    曾出面為告訴人處理債務問題，被告丁○○、戊○○、庚○○雖於告訴人乙○○與被告己○○洽談債務問題時在場，但
    其等於衝突時在場，在社會生活經驗上，合理之原因非一，
    尚無法僅依上開告訴人乙○○有瑕疵之指訴，即推認被告丁○○、戊○○、庚○○確與被告己○○有傷害、強制及恐嚇
    告訴人乙○○之犯意聯絡及行為分擔。本案告訴人指訴被告
    丁○○、戊○○、庚○○涉嫌犯罪，縱令所訴情由依其所結
    合之旁證在情理上尚非絕無可能，但在一般生活經驗上仍有
    其他有利被告丁○○、戊○○、庚○○之合理推斷，依「罪
    證有疑，利於被告」之證據法則，即不得遽以片面之觀點，
    認為告訴人之陳述或其所本旁證已適為有罪判斷之依據而推
    定其犯罪事實。
五、綜上所述，告訴人指訴被告丁○○、戊○○、庚○○三人犯
    罪之部分，非無瑕疵，綜合全案卷證，尚無從認定被告丁○○、戊○○、庚○○有對告訴人乙○○為傷害、強制及恐嚇
    之犯行。此外，復查無其他積極證據，足認被告丁○○、戊○○、庚○○確有檢察官所指犯行，被告丁○○、戊○○、
    庚○○三人犯罪尚屬不能證明，爰依上開法條規定及最高法
    院判例意旨，諭知被告丁○○、戊○○、庚○○三人無罪之
    判決。
參、據上論斷，應依刑事訴訟法第二百九十九條第一項前段、第
    三百條、第三百零一條第一項，現行刑法第二條第一項前段
    ，修正前刑法第二十八條、第五十五條、第二百七十七條第
    一項、第三百零四條、第四十一條第一項前段，修正前罰金
    罰鍰提高標準條例第一條前段、第二條，現行法規所定貨幣
    單位折算新台幣條例第二條，裁定如主文。
中    華    民    國    95    年    7     月    21    日
                  刑事第九庭    審判長法  官  蘇素娥
                                      法  官  官信成
                                      法  官  林怡秀
以上正本證明與原本無異。
如不服本判決，應於判決送達後10日內向本院提出上訴狀（應抄
附繕本）。告訴人或被害人如對於本判決不服者，應具備理由請
求檢察官上訴，其上訴期間之計算係以檢察官收受判決正本之日
期為準。
                                      書記官  黃瓊玉
中    華    民    國    95    年    7     月    21    日
附錄本案論罪科刑法條：
中華民國刑法第277條
（普通傷害罪）
傷害人之身體或健康者，處3年以下有期徒刑、拘役或1千元以下
罰金。
犯前項之罪因而致人於死者，處無期徒刑或7年以上有期徒刑；
致重傷者，處3年以上10年以下有期徒刑。
中華民國刑法第304條
（強制罪）
以強暴、脅迫使人行無義務之事或妨害人行使權利者，處 3 年以
下有期徒刑、拘役或 3 百元以下罰金。
前項之未遂犯罰之。


司法院資訊處製作；財團法人民間司法改革基金會備份。
